臺灣高等法院刑事裁定
抗　告　人
即　被　告　甲○○
上列被告因違反槍砲彈藥刀械管制條例等案件，聲請解除限制出
境，不服臺灣桃園地方法院94年度訴字第2343號，中華民國94年
12月7日裁定，提起抗告，本院裁定如下：
    主  文
抗告駁回。
    理  由
一、被告甲○○於原審聲請意旨略以：(一)聲請人前因組織犯罪條
    例、恐嚇及妨害自由案件，遭鈞院檢察署限制出境，今組織
    犯罪條例已不起訴，恐嚇及妨害自由則已向鈞院起訴在案。
    (二)聲請人因開放大陸觀光生意關係，亟需至大陸洽談，前因
    遭羈押，已延誤時機，今獲交保，日前於出境時方知遭限制
    出境。聲請人為一有正當工作之青年，老婆、2個小孩及父
    母親均在臺灣生活，實無逃亡之虞。(三)懇請鈞院解除聲請人
    之限制出境，否則坐失商業時機，聲請人之生活將陷於困頓
    ，解除後之傳喚訊問，必遵期到庭云云。
二、原審以：被告甲○○因涉犯槍砲彈藥刀械管制條例第8條第4
    項之持有具有殺傷力之槍枝、刑法第30 5條之恐嚇罪、第30
    2條之剝奪行動自由等罪嫌，尚在審理中，一旦被告出國，
    極有可能自此逃亡隱匿在外，無法確保其出境後猶能遵期到
    庭，且被告所涉案情甚為複雜，其於偵查中又否認犯行，需
    傳喚證人到庭進行詰問程序，釐清案情，苟被告無法遵期到
    庭進行程序，勢必無法順利進行訴訟程序，故為確保日後審
    判、執行程序之順利進行，認有繼續限制被告出境之必要，
    且被告解除限制出境原因尚未消滅，其所請不能准許，乃以
    裁定駁回被告解除限制出境之聲請。
三、被告提起抗告，除援引同上聲請意旨外，另略以：(一)檢警機
    關於本案偵辦前就已對抗告人實施限制出境之強制處分，且
    事後亦無將強制處分之書面給予抗告人，致抗告人毫無知悉
    。(二)因強制處分之瑕疵，造成抗告人無法估計之損失，如果
    早知道被限制出境，抗告人不會安排近日赴大陸洽談生意云
    云。
四、按為進行追訴、審判或執行，刑事訴訟法上有保全被告到庭
    接受審判或執行之相關規定（刑事訴訟法第101條至121條參
    照），至保全之方法依其情節輕重分別有羈押、具保、責付
    及限制住居等，限制出境屬限制住居方法之一，蓋被告若出
    境滯留他國不歸，自足影響審判之進行或刑罰之執行。經查
    ：被告因涉犯槍砲彈藥刀械管制條例第8條第4項之持有具有
    殺傷力之槍枝、刑法第305條之恐嚇罪、第302條之剝奪行動
    自由等罪嫌，經檢察官提起公訴，現由原審法院審理中，被
    告所犯之槍砲彈藥刀械管制條例第8條第4項，為最輕本刑三
    年以上有期徒刑之罪，原審認被告犯罪嫌疑重大，所涉情節
    非輕，解除限制住居恐有滯外不歸，有礙審判進行或刑罰執
    行之虞，因認仍有限制被告出境之必要，駁回被告之聲請，
    核屬法院審判職權之適法行使，尚無踰越法律規定。另被告
    雖主張於大陸有生意洽談，須前往處理，惟現代通訊科技發
    達，非不得透過視訊等方式聯絡溝通，尚難認被告有出國之
    急迫性與必要性。又被告另以不知遭限制出境為由，指摘原
    裁定，亦無足採。被告之抗告，為無理由，應予駁回。
據上論斷，應依刑事訴訟法第412條，裁定如主文。
中　　華　　民　　國　　94　　年　　12　　月　　26　　日
                  刑事第十四庭審判長法  官  張連財
                                    法  官  楊照男
                                    法  官  林明俊
以上正本證明與原本無異。
 不得再抗告。
                                    書記官  蕭進忠
中　　華　　民　　國　　94　　年　　12　　月　　30　　日
